

WYKSZTAŁCENIE

10/2018 - 09/2020 Uniwersytet Wrocławski Magister: administracja

10/2015 - 06/2018 **Uniwersytet Wrocławski** Licencjat: filologia polska

CERTYFIKATY I KURSY

- Certyfikat ISTQB
 Foundation Level,
 Stowarzyszenie Jakości
 Systemów Informatycznych
- Praktyczny Kurs Testowania Oprogramowania, Udemy
- Wprowadzenie do Git i GitHub, Udemy

NARZĘDZIA I PROGRAMY

- SOL
- Git, GitHub
- Postman
- TestLink
- HTML, CSS
- SoapUi

Roksana Sikora

- 575 840 640
- roksana.sikora498@gmail.com
- Wrocław

PORTFOLIO

Zapraszam do obejrzenia mojego portfolio: https://rsikora96.github.io/

O MNIE

Moim celem jest przebranżowić się z administracyjnego pracownika biurowego w testera manualnego. Wytrwale kształcę się, czytam i korzystam ze specjalistycznych kursów online, aby jak najlepiej przygotować się do komercyjnej pracy w zawodzie testera. Samodzielnie uczyłam się do egzaminu ISTQB Foundation Level i uzyskany certyfikat dał mi jeszcze więcej motywacji do działania. Brakuje mi jednak doświadczenia, ale wierzę, że moje portfolio, projekty zainteresują Państwa i otrzymam szansę na zdobycie praktycznych umiejętności i rozwój kariery.

Na co dzień jestem uśmiechniętą i pozytywną osobą, a w wolnej chwili gram w badmintona i czytam książki, głównie reportaże.

DOŚWIADCZENIE

10/2021 - 08/2022

Polska Kancelaria Brokerska Sp. z o.o. | Wrocław Asystent brokera

- Testowanie wewnętrznej aplikacji służącej do przygotowania analizy szkodowości klienta
- Sporządzanie dokumentacji brokerskiej
- Obsługa klientów w zakresie ubezpieczeń komunikacyjnych
- Obsługa systemu CRM

Zgadzam się na przetwarzanie moich danych osobowych zawartych w moim CV lub w innych dokumentach dołączonych do CV, dla celów prowadzenia rekrutacji na stanowisko wskazane w ogłoszeniu o pracę.

Dodatkowo zgadzam się na przetwarzanie przez pracodawcę danych osobowych zawartych w moim zgłoszeniu rekrutacyjnym dla celów przyszłych rekrutacji.

- Jira
- Trello
- Sharex

UMIEJĘTNOŚCI TECHNICZNE

- Tworzenie planu testów
- Tworzenie i wykonywanie przypadków testowych
- Opracowanie scenariuszy testowych
- Sporządzanie raportu błędów
- Przygotowanie raportu z testów

UMIEJĘTNOŚCI MIĘKKIE

- Kreatywność
- Komunikatywność
- Dobre zarządzanie czasem i terminowość
- Praca w zespole

JĘZYKI OBCE

Angielski:

В2

04/2021 - 09/2021

Kancelaria Prawna HTP Puniewska Waszczyńska sp.k. | Wrocław

Starszy Referent ds. Ewidencji Danych

- Prowadzenie wewnętrznych szkoleń dla nowych pracowników
- Tworzenie grafików pracy dla całego działu
- Współpraca z działem IT w ramach testowania nowych usprawnień wprowadzanych do wewnętrznej aplikacji
- Weryfikacja raportów w programie Microsoft Excel, mających na celu wyszukanie błędów, które mogą występować w masowej obsłudze spraw kancelarii

10/2019 - 03/2021

Kancelaria Prawna HTP Puniewska Waszczyńska sp.k. | Wrocław

Referent ds. Ewidencji Danych

- Monitorowanie wewnętrznych baz danych w celu śledzenia postępów w sprawach sądowych klientów
- Obsługa dokumentacji elektronicznej i fizycznej
- · Ustalanie danych dłużników i spadkobierców
- · Kontakt z wierzycielem, klientem

12/2017 - 09/2019

Call Center Inter Galactica Sp. z o.o. | Wrocław Doradca klienta

- Aktywna sprzedaż produktów klientom B2B i B2C
- Rozwiązywanie problemów konsumenckich i obsługowych
- Realizowanie indywidualnych celów sprzedażowych

Zgadzam się na przetwarzanie moich danych osobowych zawartych w moim CV lub w innych dokumentach dołączonych do CV, dla celów prowadzenia rekrutacji na stanowisko wskazane w ogłoszeniu o pracę.

Dodatkowo zgadzam się na przetwarzanie przez pracodawcę danych osobowych zawartych w moim zgłoszeniu rekrutacyjnym dla celów przyszłych rekrutacji.





International Software Testing Qualifications Board

Certyfikat

Zaświadcza się, że Pani

Roksana Sikora

uzyskała tytuł

Certyfikowany Tester ISTQB® Poziom Podstawowy

International Software Testing Qualifications Board (ISTQB®) sygnowany przez



